【裁判字號】    95,訴,1576
【裁判日期】    970102
【裁判案由】    政府採購法等
【裁判全文】
臺灣臺南地方法院刑事判決              95年度訴字第1576號
公  訴  人  臺灣臺南地方法院檢察署檢察官
被      告  甲○○
選任辯護人  蘇正信律師
            蔡弘琳律師
            蕭麗琍律師
被      告  乙○○
選任辯護人  劉志卿律師
被      告  丁○○
選任辯護人  陳慈鳳律師
            許雅芬律師
被      告  丙○○
選任辯護人  楊丕銘律師
            郭俊廷律師
            黃紹文律師
上列被告等因違反政府採購法等案件，經檢察官提起公訴（九十
五年度偵字第九三０七、一四一三一號），暨同署移送併案審理
（九十六年度偵字第四六三四號）後，當庭言詞聲請改依協商程
序而為判決，本院合議庭裁定進行認罪協商程序，判決如下：
    主  文
甲○○共同連續為他人處理事務，意圖為自己不法之利益，而為
違背其任務之行為，致生損害於本人之利益，處有期徒刑貳年。
緩刑伍年。
乙○○連續幫助為他人處理事務，意圖為自己不法之利益，而為
違背其任務之行為，致生損害於本人之利益，處有期徒刑壹年，
減為有期徒刑陸月，如易科罰金，以銀元佰元即新臺幣玖佰元
折算壹日。緩刑年。
丁○○共同連續為他人處理事務，意圖為自己不法之利益，而為
違背其任務之行為，致生損害於本人之利益，處有期徒刑壹年肆
月，減為有期徒刑捌月；又共同意圖影響採購結果，而借用他人
名義投標，處有期徒刑壹年，減為有期徒刑陸月。應執行有期徒
刑壹年。緩刑年。
丙○○共同連續為他人處理事務，意圖為自己不法之利益，而為
違背其任務之行為，致生損害於本人之利益，處有期徒刑壹年捌
月；又共同連續意圖影響採購結果，而借用他人名義投標，處有
期徒刑拾月，減為有期徒刑伍月。應執行有期徒刑貳年。緩刑伍
年。
    犯罪事實及理由
一、犯罪事實及證據：本件犯罪事實及證據，除增列被告四人均
    於本院審判程序時自白犯罪外，其餘犯罪事實及證據，引用
    起訴書及移送併辦意旨書之記載（如附件）。
二、本件被告四人均已認罪，且經檢察官與被告四人及被告四人
    選任之辯護人於審判外達成協商之合意，其合意內容如下：
    （見本院卷第九六頁）
（一）被告甲○○涉犯背信罪嫌部分，處有期徒刑二年，緩刑五
      年，並於民國九十六年十二月二十五日以前，公益捐款新
      臺幣（下同）一百萬元給「台南市私立天主教瑞復益智中
      心」。
（二）被告乙○○涉犯幫助背信罪嫌部分，處有期徒刑一年，減
      為有期徒刑六月，得易科罰金，緩刑三年。
（三）被告丁○○涉犯背信罪嫌部分，處有期徒刑一年四月，減
      為有期徒刑八月，違反政府採購法部分，處有期徒刑一年
      ，減為有期徒刑六月，定應執行有期徒刑一年，緩刑三年
      。並於九十六年十二月二十五日以前，公益捐款三十萬元
      給「中華民國紅十字會台南市分會」。
（四）被告丙○○涉犯背信罪嫌部分，處有期徒刑一年八月，違
      反政府採購法部分，處有期徒刑十月，減為有期徒刑五月
      ，定應執行有期徒刑二年，緩刑五年。並於九十六年十二
      月二十五日以前，公益捐款三十萬元給「台南市腦性麻痺
      之友協會」。
（五）經查：上開協商合意並無刑事訴訟法第四百五十五條之四
      第一項所列情形，檢察官聲請改依協商程序而為判決，本
      院爰不經言詞辯論，於協商合意範圍內為協商判決。
三、依刑事訴訟法第四百五十五條之四第二項、第四百五十五條
    之八、第四百五十五條之十一第二項、第四百五十四條，政
    府採購法第八十七條第五項前段，刑法第二條第一項但書、
    第二十八條、修正前刑法第五十六條、第三百四十二條第一
    項、修正前刑法第三十條第一項前段、修正前刑法第四十一
    條第一項前段、第七十四條第一項第一款，修正前罰金罰鍰
    提高標準條例第二條，中華民國九十六年罪犯減刑條例第二
    條第一項第三款、第七條、第九條，判決如主文。
四、附記事項：
（一）被告甲○○業於九十六年十二月十八日，向檢察官指定之
      公益團體即「台南市私立天主教瑞復益智中心」支付一百
      萬元，有卷附合作金庫銀行匯款回條一紙可按（見本院卷
      第一０七頁）。
（二）被告丁○○業於九十六年十二月十四日，向檢察官指定之
      公益團體即「中華民國紅十字會台南市分會」支付三十萬
      元，有卷附中國信託商業銀行匯款申請書一紙可稽（見本
      院卷第一一０頁）。
（三）被告丙○○業於九十六年十二月二十日，向檢察官指定之
      公益團體即「財團法人台南市腦性麻痺之友協會」支付一
      百萬元，有卷附元大商業銀行收入憑條一紙可參（見本院
      卷第一０五頁）。
五、本判決除有刑事訴訟法第四百五十五條之四第一項第一款、
    第二款、第四款、第六款、第七款所定情形之一，或違反同
    條第二項規定者外，不得上訴。
六、如有上開得上訴之情形，得自收受判決送達之日起十日內，
    向本院提出上訴書狀，上訴於第二審法院。
中    華    民    國    97    年    1     月    2     日
                  刑事第三庭    審判長法  官  鄧希賢
                                      法  官  包梅真
                                      法  官  張銘晃
以上正本證明與原本無異。
如不服本判決應於收受本判決後10日內向本院提出上訴書狀，並
應敘述具體理由。如未敘述上訴理由者，應於上訴期間屆滿後20
日內向本院補提理由書狀（均須按他造當事人之人數附繕本）「
切勿逕送上級法院」。
                                      書記官  陳慧玲
中    華    民    國    97    年    1     月    2     日
附錄所犯法條
刑法第342條
為他人處理事務，意圖為自己或第三人不法之利益，或損害本人
之利益，而為違背其任務之行為，致生損害於本人之財產或其他
利益者，處5年以下有期徒刑、拘役或科或併科1千元以下罰金。
前項之未遂犯罰之。
政府採購法第87條第5項
意圖影響採購結果或獲取不當利益，而借用他人名義或證件投標
者，處3年以下有期徒刑，得併科新臺幣1百萬元以下罰金。容許
他人借用本人名義或證件參加投標者，亦同。


司法院資訊處製作；財團法人民間司法改革基金會備份。
